

+56950882834 g.p.hector.alejandro@gmail.com



https://www.linkedin.com/in/hector-gonzalez-6ab633256/



https://reptar1.netlify.app/

Acerca de mi

¡Hola! Soy Hector, un apasionado desarrollador web Full Stack JavaScript de Desafíos Latam, siempre en constante evolución . Cuento con una sólida trayectoria de 14 años, mi experiencia previa se ha centrado en el sector de salud, donde me especialicé en la eficiente gestión de transportes.

- Pje 2 Casa #410 El Mirador Cvi.,
 Curacaví
 Metropolitana de Santiago
 Chile
- Learning Chilena, Hombre RUN 19144593-7 34 años

Hector Alejandro Gonzalez Pastenes

Desarrollador Web FullStack javaScript | Desafios Latam

Experiencia Laboral

Desarrollo web

Desafios_Latam, Informática / Tecnología nov. 2023 - dic. 2023

solido e-commerce para mi proyecto final en Desafíos Latam. En este puse a prueba mi adaptabilidad cambiando de javaSript a typeScript en las ultimas dos semanas. Tiene como objetivo principal guardar la información de los usuarios de forma segura y obtener los datos de sus productos favoritos del catalogo puedes visitar la web y revisar la documentación en los siguientes enlaces: - https://reptar1.netlify.app/ - https://frontend-svc7.onrender.com/

Desarrollo web

Desafios_Latam, Informática / Tecnología ago. 2023 - ago. 2023

Desarrollé una sólida planilla base para el registro de colaboradores, destacando mi capacidad para estructurar y gestionar datos de manera eficiente. Este proyecto puede adaptarse fácilmente a las necesidades específicas de cualquier equipo.

Desarrollo web

Desafios_Latam, Informática / Tecnología jul. 2023 - jul. 2023

Aplicación centrada en el consumo eficiente de API y la implementación de Context en React. Este proyecto demuestra mi habilidad para manejar datos dinámicos y gestionar el estado de la aplicación de manera efectiva.

Desarrollo web

Desafios_Latam, Informática / Tecnología jun. 2023 - jun. 2023

Aplicación dedicada al consumo de la API de Star Wars (Swapi). La aplicación presenta información detallada en tarjetas, con imágenes incorporadas desde un directorio local. Este proyecto ilustra mi capacidad para integrar datos externos de manera efectiva.

Desarrollo web

Desafios_Latam, Informática / Tecnología

may. 2023 - may. 2023

Ecommerce Pizza es mi proyecto de comercio electrónico desarrollado en Vite y React, con la elegancia añadida de React-bootstrap. Esta aplicación destaca mi habilidad para crear interfaces de usuario interactivas y atractivas.

Desarrollo web

Desafios_Latam, Informática / Tecnología

abr. 2023 - abr. 2023

Inmobiliaria es mi landing page de prueba, donde demuestro mis habilidades en las propiedades de display y JavaScript. Además de la estructura sólida, he incorporado alertas para mejorar la experiencia del usuario.

Desarrollo web

Desafios_Latam, Informática / Tecnología

mar. 2023 - mar. 2023

Iguana Page es un proyecto de blog de prueba que demuestra mi destreza en el manejo de diseño con display en flex y float. Este proyecto es un testimonio de mi capacidad para crear interfaces atractivas y responsivas.

Operador / despachador.

esachs, Medicina / Salud

abr. 2014 - dic. 2022

Operador de rescate y despachador de transporte (AEB

/AEA).

Desarrollo web

Desafios_Latam, Informática / Tecnología

dic. 2022 - dic. 2022

Cuppon es un documento HTML enriquecido con implementación de CSS y Bootstrap. Este proyecto refleja mi habilidad para crear páginas web elegantes y funcionales.

Tecnico en enfermeria

hospital de curacavi, Medicina / Salud

nov. 2010 - nov. 2013

Como técnico en enfermería en calidad de volante, En servicio de urgencias. Y participando como apoyo en servicio de esterilización y toma de muestra.

Formación Académica

Curso

Elements of ia

Uned Online 2023 - 2023

Curso

Cloud computing

Google active Online 2023 - 2023

Capacitación

Front-end

Meta Online 2023 - 2023

Curso

Javascript projects

Great learning academy Online 2023 - 2023

Curso

Curso profesional de react.

Código facilito Online 2023 - 2023

Curso

Base de datos mysql server.

Udemy Online 2023 - 2023 Curso

Aprende lenguaje c de cero a experto

Udemy Online 2023 - 2023

Curso

Aprende lenguaje c de cero a experto

Udemy Online 2023 - 2023

Curso

Aprende lenguaje c de cero a experto

Udemy Online 2023 - 2023

Curso

Lenguaje c++ de cero a experto

Udemy Online 2023 - 2023

Curso

Curso profesional de python.

Codigo facilito Online 2023 - 2023

Curso

Sql

Desafio_latam Online 2023 - 2023 Bootcamp

Desarrollador web fullstack javascript

Desafios_latam Online 2022 - 2023

Curso

Bls-(soporte vital básico).

Otec achs. Presencial 2022 - 2022

Curso

Html y css. introduccion al desarrollo web.

Instituto de economía internacional Online 2022 - 2022

Curso

Psychological first aid course (pfa-abcde)

Pontificia universidad católica de chile (puc) Online 2021 - 2021

Técnico en Enfermería, Mención urgencias

IP AIEP Titulado 2007 - 2010

Enseñanza Media

presidente balamceda Presencial Egresado Egresado 2007

Habilidades

Html - Nivel alto Css - Nivel alto Sass - Nivel medio
Cloud Computing - Nivel bajo Media Queries Git - Nivel alto
Github - Nivel alto Bootstrap - Nivel alto
Javascritp - Nivel medio

Idiomas

Español - Nivel alto Inglés - Nivel bajo

Licencia de conducir y movilización

Poseo licencia de conducir (clases B)